【裁判字號】    95,交簡上,2
【裁判日期】    950621
【裁判案由】    過失傷害
【裁判全文】
臺灣板橋地方法院刑事判決             95年度交簡上字第2號
上  訴  人
即  被  告  乙○○
上列上訴人即被告因過失傷害案件，不服本院九十四年度交簡字
第九一七號中華民國九十四年十一月三十日第一審判決（聲請簡
易判決處刑案號：九十四年度偵字第一二六一七號），提起上訴
，本院管轄之第二審合議庭判決如下：
    主  文
上訴駁回。
乙○○緩刑貳年。
    事  實
一、乙○○於民國九十三年九月二十四日上午七時四十五分許，
    駕駛車牌號碼ＧＪＳ─九一六號重型機車，沿臺北縣土城市
    ○○路往同縣板橋市方向行駛，行經同縣土城市○○路八十
    三巷口，本應注意車輛行駛時，駕駛人應注意車前狀況，並
    隨時採取必要之安全措施，而依當時天候陰，日間有自然光
    線，道路無缺陷、無障礙物，視距良好等情形，並無不能注
    意之情事，適有甲○○未領得駕駛執照而駕駛車牌號碼ＴＸ
    Ｙ─○七九號輕型機車，沿同路段往金城路方向行駛至該巷
    口，因疏未注意車前狀況，且未注意轉彎車應讓直行車先行
    ，即貿然左轉；而乙○○亦疏未注意車前狀況並隨時採取必
    要之安全措施，致閃避不及而所駕駛之前開機車車頭與甲○
    ○之機車右側車身發生擦撞，甲○○、乙○○均人車倒地，
    甲○○因而受有腰椎第一節爆裂性骨折之傷害。乙○○於肇
    事後停留在現場，於有偵查犯罪職務之警員到場處理時，向
    據報前來尚不知何人犯罪之警員當場自首承認為肇事人而接
    受裁判。
二、案經甲○○訴由臺北縣政府警察局土城分局報告臺灣板橋地
    方法院檢察署檢察官偵查聲請以簡易判決處刑。
    理  由
一、犯罪事實之認定：
  (一)訊據上訴人即被告乙○○對於前揭事實，於本院審理時均坦
    承不諱，核與告訴人甲○○於警詢時指訴之情節大致相符（
    見九十四年度他字第三○八九號偵查卷第二十八頁以下），
    復有被告同意具有證據能力，而可作為本案證據之道路交通
    事故現場圖一紙、道路交通事故調查報告表二紙、現場照片
    十二幀及亞東紀念醫院診斷證明書影本一紙附卷可稽（見同
    上偵查卷第二十二頁以下、第三十五頁以下，九十四年度發
    查字第四○四號偵查卷第十三頁）。
  (二)按汽車行駛時，駕駛人應注意車前狀況，並隨時採取必要之
    安全措施，道路交通安全規則第九十四條第三項定有明文。
    又汽車行駛至交岔路口，轉彎車應讓直行車先行，道路交通
    安全規則第一百零二條第六款規定甚明。查本件被告駕駛上
    開機車行至肇事地點，本應注意車前狀況並隨時採取必要之
    安全措施，而依當時天候陰，日間有自然光線，道路無缺陷
    、無障礙物，視距良好等情形，並無不能注意之情事，適有
    告訴人未領得駕駛執照而駕駛前揭輕型機車行駛至肇事地點
    ，因疏未注意車前狀況，且未注意轉彎車應讓直行車先行，
    即貿然左轉；致被告閃避不及而所駕駛之機車車頭與告訴人
    之機車右側車身發生擦撞，造成告訴人受有前述傷害，被告
    就本件交通事故之發生確有過失，且其過失行為核與被害人
    之傷害間，有相當因果關係。又關於被告與告訴人就本件交
    通事故發生之過失責任，經檢察官送請臺灣省臺北縣區車輛
    行車事故鑑定委員會鑑定及臺灣省車輛行車事故覆議鑑定委
    員會鑑定，鑑定結果均認告訴人駕駛輕型機車，行經無號誌
    路口，左轉車未讓直行車先行，為肇事主因；被告駕駛重型
    機車，未注意車前狀況，為肇事次因等情，並有臺灣省臺北
    縣區車輛行車事故鑑定委員會九十三年十二月六日北鑑字第
    九三一六五七號函暨鑑定意見書及臺灣省車輛行車事故覆議
    鑑定委員會九十四年三月二十八日府覆議字第○九四○二○
    ○○五四號函各一份在卷可憑（見九十四年度發查字第四○
    四號偵查卷第十八頁以下、九十四年度他字第三○八九號偵
    查卷第四十五頁）。益徵被告就本件交通事故之發生，確有
    應注意能注意而不注意之過失甚明。至告訴人駕駛上開機車
    ，行經無號誌路口，左轉車未讓直行車先行，就本件交通事
    故之發生雖亦有過失且為肇事主因。惟告訴人之與有過失，
    僅為民事損害賠償事件中，得酌予減輕被告賠償責任之問題
    ，究不能卸免被告之過失刑事責任，附此敘明。
  (三)是由上開補強證據，足資擔保被告之前開任意性自白具有相
    當程度之真實性，而得使本院確信被告前述自白與事實相符
    ，足證被告確有上揭過失犯行。從而本件事證明確，被告犯
    行堪以認定，應依法論科。
二、論罪科刑之法律適用：
    核被告所為，係犯刑法第二百八十四條第一項前段之過失傷
    害罪。被告於肇事後停留現場，於有偵查犯罪職務之警員到
    場處理時，向據報前來尚不知何人犯罪之警員當場自首承認
    為肇事人而接受裁判，有臺北縣政府警察局土城分局交通分
    隊道路交通事故肇事人自首情形紀錄表一紙附卷可稽（見九
    十四年度他字第三○八九號偵查卷第四十三頁），其所為核
    與自首之規定相符，爰依刑法第六十二條前段規定減輕其刑
    。
三、原審援引刑事訴訟法第四百四十九條第一項前段、第四百五
    十四條第二項、刑法第二百八十四條第一項前段、第六十二
    條前段、第四十一條第一項前段、罰金罰鍰提高標準條例第
    一條前段、第二條，並審酌被告之素行、犯罪行為對告訴人
    所造成之傷害程度非輕、被告之過失僅為肇事次因之過失程
    度及於原審審理時未與告訴人和解賠償損害之犯罪後態度等
    一切情狀，判處被告拘役五十日，如易科罰金，以三百元折
    算一日，經核認事用法，並無不當，量刑亦屬妥適，被告以
    原審判決不當為由，提起上訴，為無理由，應予駁回。
四、末查，被告前未曾受有期徒刑以上刑之宣告，有臺灣高等法
    院被告全國前案紀錄表附卷可參，且於本院審理期間已與告
    訴人成立調解，並賠償告訴人之損害，有本院板橋簡易庭調
    解程序筆錄影本一紙存卷可按（見本院卷），經此偵審程序
    及刑之宣告後，當能知所警惕，信無再犯之虞，本院認所宣
    告之刑以暫不執行為適當，爰併宣告如主文所示之緩刑，以
    勵自新。
據上論斷，應依刑事訴訟法第四百五十五條之一第一項、第三項
、第三百六十八條，刑法第七十四條第一款，判決如主文。
本案經檢察官溫祖德到庭執行職務。
中  華  民  國    九十五    年   六   月    二十一    日
                    交通法庭  審判長法  官  樊季康
                                    法  官  連育群
                                    法  官  張筱琪
以上正本證明與原本無異
本判決不得上訴
                                    書記官  廖舜宜
中  華  民  國    九十五    年   六   月    二十一    日
附錄本案論罪科刑法條全文：
刑法第二百八十四條
因過失傷害人者，處六月以下有期徒刑、拘役或五百元以下罰金
，致重傷者，處一年以下有期徒刑、拘役或五百元以下罰金。
從事業務之人，因業務上之過失傷害人者，處一年以下有期徒刑
、拘役或一千元以下罰金，致重傷者，處三年以下有期徒刑、拘
役或二千元以下罰金。


司法院資訊處製作；財團法人民間司法改革基金會備份。
